【裁判字號】    89,上訴,185
【裁判日期】    890307
【裁判案由】    違反毒品危害防制條例
【裁判全文】
臺灣高等法院高雄分院刑事判決          八十九年度上訴字第一八五號
    上訴人
    即被告      乙○○
右上訴人因違反毒品危害防制條例案件，不服臺灣高雄地方法院八十八年度訴字第二
二四七號，中華民國八十八年十二月二十九日第一審判決（起訴案號：臺灣高雄地方
法院檢察署八十八年度偵字第一八三０二號、八十八年度毒偵字第三九六號、第一０
一０號、第一六０三號），提起上訴，本院判決如左：
      主      文
上訴駁回。
      事實及理由
一、本案經本院審理結果，認第一審判決認事用法及量刑均無不當，應予維持，並引
    用第一審判決書記載之事實、證據及理由。
二、被告上訴意旨略以原審量刑過重云云；但查被告施用第一級毒品罪證明確，原審
    審酌被告素行欠佳及其他一切情狀，量處有期徒刑十月，並無過重，被告上訴無
    理由應予駁回。
據上論斷，應依刑事訴訟法第三百六十八條、第三百七十三條，判決如主文。
本案經檢察官朱文彬到庭執行職務。
中    華    民    國     八十九     年       三       月       七       日
                              臺灣高等法院高雄分院刑事第六庭
                                  審判長法官  陳吉雄
                                        法官  周賢銳
                                        法官  江泰章
右正本證明與原本無異。
如不服本判決，應於判決送達後十日內向本院提出上訴狀，其未述理由者並應於提
出上訴狀後十日內向本院補提理由書（應附繕本)。
                                      書記官  黃一秋
中    華    民    國     八十九     年       三       月       九       日
                                                                        Ｋ
附件：
臺灣高雄地方法院刑事判決                        八十八年度訴字第二一四七號
    公  訴  人  臺灣高雄地方法院檢察署檢察官
    被      告  乙○○  男 二十九歲（民國○○○年○月○○○日生）
                        身分證統一編號：Ｅ一二一三０六二九號
                        住高雄市三民區○○○路一七０巷十六弄二號
                        （現於臺灣屏東戒治所強制戒治中）
    指定辯護人  本院公設辯護人陳信凱
右列被告因毒品危害防制條例案件，經檢察官提起公訴（八十八年度偵字第一八三０
二號、八十八年度毒偵字第三九六號、第一０一０號、第一六０三號），本院判決如
左：
    主  文
乙○○連續施用第壹級毒品，處有期徒刑拾月。
扣案之第壹級毒品海洛因（淨重零點壹壹公克）、殘留海洛因粉末之注射針筒柒支及
殘留海洛因粉末之夾鏈袋貳個，均沒收銷燬之。
    事  實
一、乙○○於民國八十五年間因犯肅清煙毒條例案件，經法院判處有期徒刑三年二月
    ，而於八十五年十二月三十一日判決確定，並於八十六年三月十四日入監執行，
    於八十七年十月一日假釋交付保護管束，現假釋中。又被告於假釋中因施用毒品
    案件，經本院以八十八年度毒聲字第二六八四號裁定送觀察、勒戒後，經台灣高
    雄看守所附設勒戒處所評定，認無繼續施用毒品之傾向，由臺灣高雄地方法院檢
    察署檢察官於八十八年四月二十一日以八十八年度偵字第三七三二號不起訴處分
    確定。竟仍不知悔改，基於概括之犯意，自八十八年七月二十日起至同年十月三
    日，連續在高雄市○○○路某公園廁所內及高雄市三民區○○○路一七０巷十六
    弄二號住所等處，將第一級毒品海洛因放入注射針筒內以注射入體內及將海洛因
    羼入香煙，以點燃香煙吸食等方式，平均每三天施用一次之頻率，施用海洛因多
    次。嗣分別於八十八年七月二十日下午三時二十分及同年八月十二日下午五時十
    分許，在高雄市三民區○○○路一七０巷十六弄二號住所，為警查獲，並分別查
    扣殘留海洛因粉末之注射針筒三支及殘留海洛因粉末之夾鏈袋二個、殘留海洛因
    粉末之注射針筒四支，又於八十八年十月四日晚上九時三十分許，在高雄市○○
    區○○路與河濱街口，為警查獲，並查扣海洛因一包（淨重零點一一公克），復
    於八十八年八月六日下午五時三十分，在高雄市○○區○○街六十九巷前老人活
    動中心內，為警請回協助調查並採尿檢驗。嗣經本院以八十八年度毒聲字第六五
    八一號號裁定送勒戒處所觀察、勒戒後，經臺灣高雄看守所附設勒戒處所觀察、
    勒戒後，由衛生醫療網支援醫師評定結果為「有繼續施用毒品傾向」。
二、案經高雄市政府警察局移送及高雄市政府警察局新興分局、三民第一分局、鼓山
    分局報請臺灣高雄地方法院檢察署檢察官偵查起訴。
    理  由
一、右揭事實業據被告乙○○於本院審理時坦承不諱，並有疑似海洛因粉末一包、注
    射針筒七支及夾鏈袋二個扣案可資佐證。又被告經警查獲後，其尿液分別送往高
    雄市政府衛生局、高雄市立凱旋醫院檢驗之結果，則呈有嗎啡陽性反應，此分別
    有該局八十八年七月三十日高衛毒煙字第八─七０三號及上開醫院八十八年八月
    二十七日高市凱醫檢字第００二七四號、第００二七０號，八十八年十月二十二
    日高市凱醫檢字第００三三八號煙毒尿液檢驗成績書四紙在卷可憑。查扣之夾鏈
    袋及注射針筒經檢驗結果，有海洛因反應，有高雄醫學院附設中和紀念醫院八十
    八年十一月二十三日Ｂ0000000號、Ｂ0000000號檢驗報告單可稽
    ，而該疑似海洛因粉末經送法務部調查局檢驗，確係海洛因，有該局編號000
    000000號鑑定通知書一份在卷可按。被告前因施用第一級毒品案件，經依
    本院於八十八年四月六日以八十八年度毒聲字第二六八四號裁定送觀察、勒戒後
    ，經台灣高雄看守所附設勒戒處所評定無繼續施用毒品之傾向，由臺灣高雄地方
    法院檢察署檢察官於八十八年四月二十一日以八十八年度偵字第三七三二號不起
    訴處分確定之事實，有本院被告全國前案記錄表、臺灣高雄地方法院檢察署刑案
    資料查註記錄表各一份及上開裁定及不起訴處分書影本各一份在卷可稽。又其於
    五年後再犯毒品危害防制條例第十條之罪，經裁定送觀察勒戒，認有繼續施用毒
    品傾向，有本院於八十八年十月二十五日以八十八年度毒聲字第七八五六號裁定
    及臺灣高雄看守所附設勒戒處所八十八年十月十四日高所坤戒勒字第四四三八號
    函其所附之「有無繼續施用毒品傾向證明書」一份附卷可參。綜上，被告自白與
    事實相符，其施用第一級毒品海洛因事證明確，犯行洵堪認定。
二、核被告所為，係犯毒品危害防制條例第十條第一項之施用第一級毒品海洛因罪。
    被告先後多次施用第一級毒品海洛因之行為，時間緊密、方法相同，所犯罪名相
    同，顯係基於概括之犯意反覆為之，應依連續犯之規定，論以一罪，並加重其刑
    。而被告施用毒品海洛因前之連續持有毒品海洛因行為，本應以連續持有論，惟
    持有後進而施用，其持有之低度行為應被施用之高度行為所吸收，故不再另論其
    持有第一級毒品罪。爰審酌被告前曾犯有施用毒品罪，經判處有期徒刑三年二月
    確定，有本院被告全國前案記錄表、臺灣高雄地方法院檢察署刑案資料查註紀錄
    表附卷可稽，仍不知悔改，復繼續施用毒品，惟念被告於本院審理時坦承犯行，
    態度甲好，且其施用海洛因僅係戕害自己健康等一切情狀，量處如主文所示之刑
    ，以資懲儆。另扣案之第一級毒品海洛因一包（淨重零點一一公克）及因與海洛
    因粉末無法剝離而須視同毒品之殘留海洛因粉末注射針筒七支、夾鏈袋二個，均
    屬毒品，應併依毒品危害防制條例第十八條第一項規定，不問屬於犯人與否，均
    宣告沒收並銷燬之。
據上論斷，應依刑事訴訟法第二百九十九條第一項前段，毒品危害防制條例第十條第
條第一項、第十八條第一項，刑法第十一條前段、第五十六條，判決如主文。
中        華        民         國     八十八    年    十二   月  二十九 日
                                    臺灣高雄地方法院刑事第二庭
                                        法  官  廖 建 瑜
右正本證明與原本無異。
如不服本判決，應於判決送達後十日內，向本院提出上訴狀。
                                       書記官   歐 文 政
中    華    民    國      八十八      年      十二      月   二十九    日
附錄論罪法條：
毒品危害防制條例第十條第一項
施用第一級毒品者，處六月以上五年以下有期徒刑。


司法院資訊處製作；財團法人民間司法改革基金會備份。
